Edison Andrés Montoya Londoño

Pereira, Risaralda · linkedin.com/in/eamontoya https://github.com/AndresM92 · +57 3104156086 · andres92.ing@gmail.com

Más de 2 años de experiencia desarrollando soluciones en Spring Boot, Python y PL/SQL. Desarrollé y ejecuté un plan capacitación del aplicativo Core banking Flexcube (Oracle) para los nuevos integrantes al equipo, además colaboré en la migración al Core Banking Flexcube del Banco Popular. Realicé renovación de equipos informáticos de la Cooperativa FaviUTP lo que mejoro la eficiencia operativa hasta de un 30%.

EXPERIENCIA PROFESIONAL

Sophos Solutions S.A.S

Julio 2021–Julio 2023

Associate Consultant

- Desarrolle e implemente microservicios utilizando Java POO y SpringBoot, optimizando la escalabilidad, rendimiento y mantenimiento de las aplicaciones.
- Seguimiento con los Stakeholders del proyecto, asegurando una comunicación efectiva, coordinar reuniones para la presentación avances, planificación de tareas o levantamiento de requerimientos.
- Diseñe e implemente pruebas unitarias para garantizar la calidad de las aplicaciones desarrolladas.
- Implemente soluciones para resolver incidentes críticos reportados en producción para garantizar la estabilidad y disponibilidad del sistema.
- Desarrolle interfaces de usuario interactivas con Angular.
- Use Git, SVN y Jira para supervisar los cambios e implementaciones en los aplicativos.
- Diseñe servicios RESTful para facilitar la integración eficiente entre sistemas.
- Realice mantenimiento de procedimientos y funciones en PL/SQL optimizando los procesos del Core bancario mejorando la eficiencia y robustez del sistema.

Inforcol Abril 2021-Julio 2021

Analista Desarrollador

- Realice mantenimiento y optimización de procedimientos y funciones en PL/SQL del aplicativo Tron, ajustando los procesos según las necesidades del cliente.
- Realice reuniones (Daily) con los Stakeholders del proyecto para planificar y dar seguimiento a las tareas.

Cooperativa FaviUTP

Junio 2019-Novie 2019

Coordinador de Sistemas

- Supervise y administre los equipos interconectados en red optimizando los tiempos de respuesta a los usuarios.
- Implemente medidas preventivas y correctivas para garantizar la estabilidad y seguridad de la red.
- Desarrollo y mantenimiento de aplicativo web con PHP, según los requerimientos del cliente y/o áreas.

- Analicé los incidentes más recurrentes reportados por los clientes y logré reducir hasta un 5% el reporte de incidencias.
- Genere reportes en Excel y Oracle 11g para la toma de decisiones en Cartera.

EDUCACIÓN

Universidad Tecnológica de Pereira Ingeniería de Sistemas y Computación Pereira, Risaralda Octubre 2019

Sena

Manizales, Caldas Mayo 2011

Técnico Profesional de Sistemas

Pereira, Risaralda

MinTICBootcamp Spring Boot- Angular

Noviembre 2024

CiscoCyber Threat Management

Pereira, Risaralda Diciembre 2023

SKILLS ADICIONALES

PHP | JavaScript | GraphQL | Linux.